【裁判字號】    97,訴,792
【裁判日期】    971021
【裁判案由】    強盜等
【裁判全文】
臺灣高雄地方法院刑事判決               97年度訴字第792號
公  訴  人  臺灣高雄地方法院檢察署檢察官
被      告  丁○○
指定辯護人  義務辯護人盧世欽律師
被      告  乙○○
                    （另案羈押於臺灣南投看守所）
            庚○○
                    （另案現羈押於臺灣南投看守所）
上二人共同
指定辯護人  義務辯護人郭蔧萱律師
被      告  戊○○
                      之3
            丙○○
                    號
上二人共同
指定辯護人  義務辯護人張啟祥律師
上列被告因強盜等案件，經檢察官提起公訴（96年度偵字第
30178 號、第31401 號、第31698 號及97年度偵字第790 號、第
4960號），甲○判決如下：
    主  文
丁○○犯結夥攜帶兇器強盜罪，處有期徒刑捌年拾月，附表一編
號、、所示之物，均沒收。犯結夥攜帶兇器強盜罪，處有
期徒刑柒年捌月，附表一編號、所示之物，均沒收。共同犯
傷害罪，處有期徒刑月，附表一編號、所示之物，均沒收
。又犯結夥攜帶兇器強盜罪，處有期徒刑捌年，如附表一編號
至所示之物，均沒收。應執行有期徒刑拾捌年，如附表一編號
、、至所示之物，均沒收。
乙○○犯結夥攜帶兇器強盜罪，累犯，處有期徒刑玖年，附表一
編號、、所示之物，均沒收。犯攜帶兇器竊盜罪，累犯，
處有期徒刑拾月。犯結夥攜帶兇器強盜罪，累犯，處有期徒刑柒
年拾月，附表一編號、所示之物，均沒收。應執行有期徒刑
拾伍年，附表一編號、、、所示之物，均沒收。
庚○○犯結夥攜帶兇器強盜罪，處有期徒刑捌年陸月，附表一編
號、、所示之物，均沒收。犯結夥攜帶兇器強盜罪，處有
期徒刑柒年貳月，附表一編號、所示之物，均沒收。應執行
有期徒刑拾肆年，附表一編號、、、所示之物，均沒收
。
戊○○犯結夥攜帶兇器強盜罪，處有期徒刑捌年，附表一編號
、、所示之物，均沒收。
丁○○、庚○○被訴共同攜帶兇器竊盜部分，無罪。
丙○○無罪。
    事  實
一、乙○○前於民國89年間，因違反槍砲彈藥管制條例、侵占案
    件，經臺灣高等法院臺中分院、臺灣南投地方法院（下稱南
    投地院）分別以90年度上訴字第1227號、89年度訴字第338
    號判處有期徒刑1 年4 月、3 月，並定應執行有期徒刑1 年
    5 月確定，甫於96年4月21日縮刑期滿執行完畢。
二、緣戊○○與子○○（綽號「三伯」）同為址設高雄縣仁武鄉
    ○○路○ 段與文學三街口「仁武歌友會卡拉OK店」（下稱仁
    武卡拉OK店）之會友，因見子○○配戴價值百萬元之鑽石戒
    指，而心生歹念。適於96年7 月中旬，戊○○透過友人壬○○之介紹，認識丁○○（綽號「大頭仔」）後，遂於96 年7
    月22日前3 、4 日之某時，要求丁○○召集犯案人手，丁○○乃以「處理債務」為由，要求昔日獄友丙○○為其找尋人
    手，不知情之丙○○（所涉強盜罪部分無罪，詳如后述）乃
    於96年7 月21日下午某時，由庚○○（綽號「大胖仔」）駕
    駛其所有、車號LH–5171號TOYOTA牌CAMARY型之自小客車搭
    載乙○○（綽號「文懷」），南下至高雄市○○區○○路1
    號「天安飯店」內丁○○租屋處，並介紹丁○○與乙○○、
    庚○○認識。同日下午某時，庚○○復駕駛上開自小客車搭
    載乙○○、丁○○，至高雄縣大寮鄉搭載戊○○，4 人乃共
    同基於意圖為自己不法所有之犯意聯絡，由戊○○帶路，前
    往上址「仁武卡拉OK店」勘查地形、路線後，謀議由戊○○
    事先至現場，確認子○○在場並告知丁○○等人，丁○○、
    乙○○則分別提供客觀上均可供兇器用如附表一編號、
    所示之水果刀1 把、黑色改造手槍1 支，下手強盜子○○之
    財物，庚○○則負責駕車把風、接應，而為下列行為：
(一)、於同年7 月22日晚上8 時許，由戊○○前往上址「仁武卡拉
    OK店」內察看，確認子○○在該店內唱歌後，旋以其所有如
    附表一編號所示之行動電話，撥打丁○○所有如附表編號
    一編號所示之行動電話，告以子○○已在上址店內唱歌及
    其穿著、特徵等語，丁○○、乙○○分別攜帶如附表一編號
    、所示之水果刀、改造手槍，乘坐庚○○駕駛之上開自
    小客車自上址「天安飯站」出發前往「仁武卡拉OK店」。嗣
    於同日晚上9 時30分許，丁○○等3 人至「仁武拉OK店」附
    近某處，乙○○為免遭警方追緝，遂取出其事前竊得之車號
    YE –7167 號車牌2 面（詳如事實欄三所載），與丁○○共
    同換裝於庚○○所駕駛之上開自小客車，3 人再駛往上址「
    仁武卡拉OK店」。
(二)、迨於同日晚上9 時40分許，丁○○、乙○○、庚○○3 人抵
    達「仁武卡拉OK店」，適子○○與郭憲昌、陳麗真等人坐在
    該店門口聊天，丁○○、乙○○乃分持如附表一編號、
    所示之水果刀、改造手槍下車，行至子○○身旁。丁○○旋
    向子○○佯稱：「三伯，你跟劉董有一筆帳要處理」等語，
    並以上開水果刀抵在子○○腰際，乙○○則以手槍抵住子○○頸部，共同將子○○強押至庚○○駕駛之前揭小客車後車
    座，其2 人分別坐在子○○兩側，並由丁○○仍持續以水果
    刀抵住子○○之腰際部，以上開強暴方式至使子○○不能抗
    拒，庚○○立即駕車離去現場。並於途中，由乙○○強行取
    走子○○身上之鑽石戒指、勞力士牌腕錶各1 只（價值共約
    新臺幣【下同】116 萬元）、皮包內之現金1 萬8 千元（起
    訴書漏未記載此部分，應予補充更正）及口袋內之現金約11
    萬元（以信封包裝之仟元紙鈔1 疊）。得手後，其3 人乃在
    高雄縣仁武鄉仁武高中前，讓子○○下車後離去。丁○○則
    於高速公路某路段下車，並隨手附表一編號所示之水果刀
    棄置於路旁之草叢後，自行搭車返回租屋處。乙○○、庚○○旋攜帶上開強盜所得之鑽石戒指、勞力士牌腕錶至臺中地
    區，分別典當予址設臺中市○區○○路4 段363 號「永興當
    舖」、同市○○路○ 段14號「民生當舖」，得款共計47萬元
    ，連同上開現金約12萬8 千餘元，由4 人朋分之，其中乙○○、庚○○各分得16萬元，戊○○分得4 萬3 千元，其餘款
    項則歸丁○○所有。嗣經子○○報警處理，循線查悉上情。
三、乙○○因隨身攜帶如附表一編號所示之槍枝，為避免強盜
    後遭警方循庚○○上開自小客車車號查緝，另基於為自己不
    法所有之意圖，於96年7 月22日下午4 時許（起訴書誤載為
    96年7 月22日晚間8 時某分許，應予更正），在上址「天安
    飯店」內，委由不知情之丙○○向丁○○借得機車後，攜帶
    客觀上可供兇器用如附表一編號所示之螺絲起子1 支，騎
    乘機車外出，行經高雄市○○區○○街36號前，見癸○○所
    有車號YE–7167號之自小客車停放在該處，趁無人注意之際
    ，持上開螺絲起子，拆卸該自小客車之車牌2 面，以此方式
    竊取癸○○所有之車號YE–7167號之車牌2 面。得手後，旋
    即離去現場，復提供該竊得之車牌懸掛於庚○○所有上開自
    小客車，供作強盜子○○財物之用。
四、庚○○與址設彰化市○○路○ 段119 之1 號「品明中古車行
    」負責人辛○○為舊識，因而知悉辛○○有財物可取，乃邀
    集乙○○、丁○○，共同基於意圖為自己不法所有之犯意聯
    絡，由乙○○、丁○○分持客觀上均可供兇器用如附表一編
    號、所示之改造手槍2 支，下手強盜辛○○財物，庚○○負責事先至上址車行勘查，並於乙○○、丁○○強盜時，
    在該店對面負責把風、接應，庚○○、乙○○並分別提供其
    所使用門號0000000000、0000000000號之行動電話作為聯絡
    工具。庚○○乃於96年8 月24日下午某時，自行駕駛車號不
    詳、BMW 牌之自小客車至上址「品明中古車行」對面觀察該
    店情形及路線，迨見見該店內只剩辛○○1 人時，旋以上開
    0000000000號行動電話通知乙○○。迨於同日晚上7 時30分
    許，乙○○、丁○○共同駕駛庚○○所有上開車號LH–5171
    號之自小客車抵達該店對面後，下車步入車行，庚○○則在
    該車行對面把風、接應。乙○○、丁○○進入該車行後，旋
    即自隨身背包分別取出如附表一編號、所示之改造手槍
    2 支，推由丁○○（起訴書誤載為乙○○，應予更正）以上
    開改造手槍抵住辛○○頸部後，將辛○○強押至該車行內之
    儲藏室中，並喝令辛○○交付身上之財物，以此強暴方法至
    使辛○○不能抗拒，而交付其所有之現金1 萬5 千元及皮夾
    1 只（內含有信用卡6 張、提款卡2 張）予乙○○、丁○○
    2 人。
五、丁○○、乙○○強盜得逞後，另基於傷害之犯意聯絡，分持
    上開改造手槍槍托或徒手毆打辛○○之左太陽穴、胸部，辛○○因此受有頭部撕裂傷、胸壁挫傷等傷害（乙○○涉犯共
    同傷害部分，未據檢察官起訴）。嗣為避免辛○○脫逃，丁○○乃要求乙○○至車上拿膠帶，辛○○聽聞後，遂出手將
    丁○○往儲藏室角落推開，再以手撥開乙○○，欲趁逃離現
    場，而與丁○○、乙○○發生拉扯，其間，乙○○所持之改
    造手槍不慎走火而在上開店內射出子彈。辛○○旋即衝出店
    外大喊，乙○○、丁○○亦隨之追出店外，並與庚○○分別
    駕車離去。事後，乙○○將強盜所得財物中之現金7 千元分
    給丁○○，其餘財物則歸己所有。經辛○○報警處理後，始
    循線查獲上情。
六、丁○○因認址設高雄市○鎮區○○路19之3 號「自然美民俗
    推拿坊」店內有財物可搶，乃電話邀約乙○○共同犯案，乙○○應允後，旋即備妥其所有如附表一編號至所示之物
    ，並召集庚○○、章冬松一同南下作案（乙○○、庚○○、
    章冬松此部分犯行，現由南投地院審理中）。其4 人會面後
    ，乃共同基於意圖為自己不法所有之犯意聯絡，於96年9 月
    19日凌晨2 時40分許，由庚○○駕駛其所有車號LH–5171號
    之自小客車搭載乙○○、章冬松、丁○○至上址「自然美民
    俗推拿坊」後，乙○○、丁○○分持如附表一編號、所
    示之改造手槍2 支，庚○○持如附表一編號所示之電擊棒
    1 支，章冬松則持如附表一編號所示之開山刀1 把，一同
    進入該店。其4 人進入該店後，旋即將該店大門及店外招牌
    燈關閉，再將該店負責人丑○○、店內小姐曾圓媛、林美玲
    、張惠珠、劉淑娟、陳怡君、陳美榛及數名姓名不詳之客人
    共計12人，趕至該店1 樓後方休息室內，喝令其等交出財物
    ，並對在場之人逐一搜身，以此強暴方式，至使丑○○等12
    人無法抗拒，強取(1)丑○○所有之現金12萬元、手鐲2 只、
    手錶1 只；(2)曾圓媛所有之現金約1 千元、手錶1 只；(3)林
    美玲所有之現金2 千6 百元、白金戒指1 只；(4)張惠珠所有
    之NOKIA 牌6060型之行動電話手機1 具、手錶1 只；(5)劉淑
    娟所有之現金2 千元得逞（起訴書漏未載明強盜所得財物，
    應予補充更正），陳怡君、陳美榛及其他不詳姓名之客人共
    7 人，則因身上並無財物而未得逞，旋即駕駛逃離現場。嗣
    經丑○○等人報警處理，始循線查悉上情。
六、案經高雄縣政府警察局移請臺灣高雄地方法院檢察署檢察官
    指揮偵辦後起訴。
    理  由
壹、證據能力：
一、被告及其辯護人於甲○審理時，就公訴人所提出之證據，被
    告乙○○、庚○○及其等共同辯護人，就(1)證人子○○、郭
    憲昌、陳麗真、盧新添、共同被告戊○○、丁○○、丙○○
    之警詢陳述，對被告乙○○、庚○○而言，係屬審判外之陳
    述；(2)證人辛○○、共同被告庚○○於警詢時之陳述，對被
    告乙○○而言，係屬審判外之陳述；(3)共同被告乙○○於警
    詢時之陳述，對被告庚○○而言，係屬審判外之陳述；(4)共
    同被告戊○○、丁○○、丙○○於偵查中未經具結之陳述，
    不利被告乙○○、庚○○部分；(5)共同被告乙○○於偵查中
    未經具結之陳述，不利被告庚○○部分，爭執無證據能力，
    茲說明如下：
(一)、證人子○○、郭憲昌、陳麗真、盧新添、辛○○及共同被告
    戊○○、丁○○、丙○○之警詢供述部分：
    甲○審酌上開證人子○○、郭憲昌、陳麗真、盧新添於警詢
    時所為之陳述，對於被告乙○○、庚○○而言，均屬被告以
    外之人於審判外所為之陳述；而共同被告戊○○、丙○○與
    被告乙○○、庚○○為共同正犯之關係，其等於警詢時所為
    關於同案被告部分之供述，對於被告乙○○、庚○○而言，
    亦均屬被告以外之人於審判外之言詞陳述。公訴人既未傳喚
    其到庭作證，是均無引用其等警詢時所為陳述之必要；至於
    證人即同案被告丁○○、證人辛○○於甲○審理時業經傳喚
    到庭作證，其甲○審理時經具結後所為之證述與警詢時所陳
    述之內容大致相符，甲○認就被告乙○○、庚○○部分，亦
    無引用其警詢時所為陳述之必要，爰依刑事訴訟第159 條第
    1 項規定，認上開證人於警詢中所為之陳述，無證據能力。
    然上開被告以外之人於審判外之言詞陳述，雖不得以之直接
    作為認定犯罪事實存否之證據，但非不得作為彈劾證據，用
    來爭執被告、證人陳述之證明力，附此敘明。
(二)、證人即共同被告乙○○於警詢關於被告庚○○部分：
    證人即同案被告乙○○，與被告庚○○為共同正犯關係，業
    於甲○審理時到庭具結作證，甲○認就被告庚○○部分，亦
    無引用證人乙○○於警詢時所為陳述之必要，爰依刑事訴訟
    第159 條第1 項規定，認上開證人於警詢中所為之陳述，無
    證據能力。
(三)、證人即共同被告庚○○於警詢關於被告乙○○部分：
    證人即同案被告庚○○，與被告乙○○為共同正犯關係，業
    於甲○審理時到庭具結作證，甲○認就被告乙○○部分，亦
    無引用證人庚○○於警詢時所為陳述之必要，爰依刑事訴訟
    第159 條第1 項規定，認上開證人於警詢中所為之陳述，無
    證據能力。
(四)、共同被告戊○○、丁○○、丙○○於偵查中未經具結所為之
    陳述，不利被告乙○○、庚○○部分；共同被告乙○○於偵
    查中未經具結所為之陳述，不利被告庚○○部分：
  1.按證人、鑑定人依法應具結而未具結者，其證言或鑑定意見
    ，不得作為證據，刑事訴訟法第158 條之3 分別定有明文。
    是證人除有同法第186 第1 項規定不得令具結之情形外，均
    應令具結，否則其證言即不具證據能力，不得採為判決基礎
    （最高法院94年台上字第6578號判例參照）。共同被告既為
    被告以外之第3 人，故其於偵查中所為關於其他共同被告部
    分而未經具結之供述，則屬被告以外之人於審判外之言詞陳
    述，原則上仍屬傳聞證據，依同法第159 條第1 項規定，應
    認無證據能力。
  2.查，共同被告戊○○、丁○○、丙○○與被告乙○○、庚○○就犯罪事實二所載犯行；丁○○與被告乙○○、庚○○就
    犯罪事實三、四所載犯行，各為共同正犯之關係，其中(1)被
    告戊○○於97年1 月4 日偵查中關於被告乙○○、庚○○部
    分未經具結之供述；(2)被告丁○○於96年10月24日、同年11
    月26日、97年1 月22日偵查中關於被告乙○○、庚○○部分
    未經具結之供述；(3)被告丙○○於96年12月12日偵查中關於
    被告乙○○、庚○○部分未經具結之供述及書面；(4)被告乙○○於97年1 月7 日、同年1 月24日偵查中關於被告庚○○
    部分所為未經具結之供述，其等上開供述，對於被告乙○○
    、庚○○而言，均係屬被告以外之人於審判外之言詞陳述，
    揆諸前開規定，應認無證據能力。
(五)、然上開被告以外之人於審判外之言詞陳述，雖不得以之直接
    作為認定犯罪事實存否之證據，但非不得作為彈劾證據，用
    來爭執被告、證人陳述之證明力，附此敘明。
二、除上開證據之外，本判決所引用據以認定被告犯罪事實存否
    之各項傳聞證據，均於案件審理中詢問當事人及辯護人使其
    表示意見，其對於各該證據之證據能力均不爭執，甲○審酌
    該等具有傳聞證據性質之證據，其取得過程並無瑕疵，且與
    待證事實具有關聯性，證明力非明顯過低，以之作為證據係
    屬適當，依刑事訴訟法第159 條之5 第1 項之規定，俱得為
    證據。
貳、有罪部分：
甲、認定事實之理由
一、被告五人所為辯解及辯護人辯護要旨
(一)、被告丁○○除就上揭強盜辛○○、丑○○等人之犯行，全部
    坦承不諱外，對於其餘犯罪事實，分別辯解如下：
  1.就上揭強盜子○○部分，固坦承有於上揭時、地，與同案被
    告乙○○、庚○○持如附表一編號、所示之物，共同自
    子○○身上取走其所有之現金共計約12萬8 千餘元、鑽石戒
    指1 只、勞力士手錶1 只之事實，惟矢口否認有何強盜犯行
    。辯稱：本件係因同案被告戊○○告知我，有1 名綽號「劉
    董」、真實姓名年籍不詳之成年男子與子○○間有債務糾紛
    ，要我去找人處理，我才會找同案被告丙○○找乙○○、庚○○一起去處理，並不是要強盜被害人等語。
  2.就傷害辛○○部分，固坦承有於上揭時、地，當時有持改造
    手槍毆擊被害人辛○○之頭部，惟矢口否認有何故意傷害之
    犯意，辯稱：當時是因為辛○○要跟同案被告乙○○拉扯搶
    槍，我去拉辛○○，才會不小心打到辛○○，並沒有傷害之
    故意等語。
  3.其辯護人則以：關於強盜子○○部分，被告丁○○雖有於案
    發時間到現場，亦有將被害人財物取走，但被告並不是出於
    強盜之犯意，而是為同案被告戊○○處理債務，縱其所為有
    所不當，亦未達於強盜之程度；關於傷害辛○○部分，被害
    人並無法確認究係被告丁○○抑或是同案被告乙○○所為，
    且自被告丁○○所站位置、被害人之傷勢，似無法認定係被
    告丁○○所為等語置辯。
(二)、被告乙○○就上揭強盜子○○、辛○○以及竊取癸○○之車
    牌犯行；被告庚○○就上揭強盜子○○、辛○○犯行，均坦
    承不諱。其2 人共同指定辯護人則辯以：被告乙○○、庚○○就其等所涉犯之強盜、竊盜犯行，均坦承不諱，足認其等
    犯後態度良好，且被告庚○○就上開強盜犯行，均僅負責開
    車，並未實際參與強盜行為之實施，應僅論以強盜罪之幫助
    犯，尚不構成共同正犯等語。
(三)、被告戊○○固坦承有提供被害人子○○之資料予同案被告丁○○，並於案發前帶同同案被告丁○○、乙○○、庚○○至
    上址「仁武卡拉OK店」勘查現場，並於其案發前，以電話告
    知丁○○有關被害人子○○之行蹤等情，惟矢口否認有何強
    盜犯行。辯稱：我是因為子○○常常要灌我太太喝酒，騷擾
    我太太，我才會透過壬○○找丁○○他們去修理子○○，本
    意並不是要強盜子○○之財物，只是想要教訓他而已，是丁○○他們自己起意要強盜的等語。
二、被告丁○○、乙○○、庚○○、戊○○強盜子○○部分：
(一)、本件被告丁○○、乙○○、庚○○確有於上揭時間，由庚○○駕車搭載丁○○、乙○○，至上址「仁武卡拉OK店」，由
    丁○○持水果刀抵住被害人之腰際、乙○○持改造手槍抵住
    被害人之頸部，強押被害人子○○上車，再將之載往不詳地
    點後，由丁○○、乙○○分坐在被害人兩側，丁○○仍持刀
    抵住被害人之腰際，由乙○○下手取去被害人身上之鑽戒、
    勞力士手錶、現金共計約12萬8 千元等情，業據被告丁○○
    、乙○○、庚○○、戊○○供述明確，核與證人即被害人子
    ○○於偵查中指訴、在場證人己○○○、郭憲昌、陳麗真偵
    查中具結證述之情節大致相符。而被告戊○○確有於本件案
    發前，提供子○○作為被告丁○○、乙○○、庚○○等人犯
    案之對象，並帶同丁○○、乙○○、庚○○至上址「仁武卡
    拉OK店」勘查現場；亦有於案發前，由其先行至上開「仁武
    卡拉OK店」，確認被害人確有至該店唱歌後，以其使用如附
    表一編號所示之行動電話門號，通知被告丁○○並告以被
    害人之特徵等情，亦據被告戊○○、丁○○、乙○○、庚○○供述綦詳，復有通聯查詢調閱單2 紙、行動電話雙向通聯
    紀錄1 紙在卷足稽（見警卷第180 頁、181 頁、第186 頁、
    第199 頁、第200 頁）。此外，並有附表一編號所示之黑
    色改造手槍扣案（另案）可佐。上揭事實，均堪認定。
(二)、又被告丁○○、乙○○、庚○○取去被害人身上之現金約12
    萬8 千元、鑽石戒指、勞力士手錶後，旋由乙○○、庚○○
    攜帶鑽石戒指、勞力士牌腕錶至臺中地區，由乙○○出面各
    以41萬元、6 萬元之代價，典當予「永興當舖」、「民生當
    舖」，得款共計47萬元，連同上開現金約12萬8 千餘元，由
    4 人朋分之，其中32萬元部分，由乙○○、庚○○各分得16
    萬元，其餘款項均歸丁○○所有，由再丁○○交付4 萬3 千
    元予戊○○等情，同據被告丁○○、乙○○、庚○○、戊○○供陳在卷，核與證人李瑞文、張志峰、吳怡儂證述之情節
    相符，並有民生當舖當票、永興當舖存根各1 紙附卷可佐（
    見警卷第187 頁、第188 頁）。此部分事實，亦堪認定。
(三)、被告丁○○對於上情，固坦承不諱，惟辯稱：本件係因同案
    被告戊○○告知我，有1 名綽號「劉董」、真實姓名年籍不
    詳之成年男子與子○○間有債務糾紛，要我去找人處理，我
    才會找同案被告丙○○找乙○○、庚○○一起去處理，並非
    出於強盜之犯意等語，其辯護人亦以：本件係債務處理，未
    達強盜財物之程度一節置辯。然查：
  1.證人即同案被告戊○○於偵查中具結證稱：我是跟丁○○抱
    怨子○○常灌我太太喝酒之事，丁○○就要說要幫出面處理
    等語，已與被告丁○○上開所辯相互矛盾，已難信其所述為
    真實。至於證人即同案被告丙○○證稱：丁○○委託找人處
    理債務，我就找乙○○、庚○○他們一起南下幫他處理債務
    等語，固核與被告丁○○所辯上情相符。惟證人丙○○對於
    被告丁○○何以要召集人手之原因，係由被告丁○○所告知
    ，並非其親身耳聞被告丁○○與戊○○之談話情形，則其所
    為之證述，亦僅聽聞被告丁○○片面之說詞，要不足採。
  2.又被告丁○○於甲○審理時亦自承：並無做任何查證動作，
    證明子○○確實有欠錢等語。衡諸常情，一般為人處理債務
    之業者，理應先向債權人索取債權憑證，以資取信於債務人
    ，抑或事先查證是否確有債權債務存在，何以被告丁○○均
    未先行查證？其所辯已與事理有違。況且迄至甲○審理時，
    關於「劉董」之真實身分、本件債務金額、利息、還款方式
    ，被告均未能提出相關事證，供甲○調查以核其所述為真實
    ，其上開置辯，顯與常情不符。參以，被告丁○○、乙○○
    、庚○○強取被害人財物後，鑽石戒指、勞力士手錶由乙○○負責銷贓後得報47萬元，連同現金12萬8 千元，由其4 人
    朋分等情，業經認定如前，衡諸常情，被告丁○○若確係為
    「劉董」處理債務，何以其未將上開財物交與該名「劉董」
    之人，反與其餘被告朋分？其所辯係為劉董處理債務一節，
    誠屬事後卸責之詞，要不足採。
(四)、被告戊○○辯稱：辯稱：我是因為子○○常常要灌我太太喝
    酒，騷擾我太太，我才會透過壬○○找丁○○他們去修理子
    ○○，本意並不是要強盜子○○之財物，只是想要教訓他而
    已，是丁○○他們自己起意要強盜的等語。惟查，證人即被
    告戊○○之配偶己○○○於偵查中結證稱：「三伯」不曾對
    我毛手毛腳等語，已與被告戊○○上開辯解相互矛盾。甲○
    審酌證人己○○○與被告戊○○為夫妻關係，理應無設陷構
    陷被告之情形，其所為之上開證述，應可採信。是被告上開
    辯解，要屬事實卸責之詞，洵不可採。且證人即被害人子○○於警詢時已明確證述：戊○○在案發前1 個月，曾向我問
    及手上的鑽戒價值是否價值100 多萬等語；證人即現場目擊
    之陳麗真於偵查中具結證稱：我當時有記下車牌，本來要拿
    給「三伯」的鄰居，但戊○○就說給我給我，他要去報案，
    結果他走出去又走回來就說那紙不見了等語。倘本件被告翁
    國僅係單純因家庭因素欲教訓子○○者，其何須於事前向子
    ○○探詢鑽石戒指之價值，復於子○○遭強盜後湮滅證人陳
    麗真記錄歹徒車號之紙條？其辯謂：不知丁○○等人要強盜
    子○○之財物一節，已非可採。參以，被告戊○○確有於事
    前帶同被告丁○○、乙○○、庚○○等人至上址「仁武卡拉
    OK店」勘查，並於案發當時，以電話向丁○○回報被害人子
    ○○之行蹤，事後復就強盜所得財物，參與分配等情，已堪
    認被告戊○○自始即有強盜子○○財物之犯意。其謂無強盜
    之故意一節，顯不足採。
(五)、又被告戊○○之辯護人辯以：被告戊○○就本件強盜犯行，
    並無與其他被告有何積極之犯意聯絡及行為分擔，不能僅因
    其事後分得贓物4 萬餘元，即認被告參與本件強盜犯行之犯
    意聯絡及行為分擔等語；被告庚○○之辯護人則以：被告庚○○僅負責開車，並無實際參與本件強盜行為之實施，應僅
    係幫助之角色等語。惟查：
  1.按共同實施犯罪行為之人，在合同意思範圍以內，各自分擔
    犯罪行為之一部，相互利用他人之行為，以達其犯罪之目的
    者，即應對於全部所發生之結果，共同負責；又正犯、從犯
    之區別，係以其主觀之犯意及客觀之犯行為標準，凡以自己
    犯罪之意思而參與犯罪，無論其所參與者是否犯罪構成要件
    之行為，皆為正犯，其以幫助他人犯罪之意思而參與犯罪，
    其所參與者，苟係犯罪構成要件之行為，亦為正犯，必以幫
    助他人犯罪之意思而參與犯罪，其所參與者又為犯罪構成要
    件以外之行為，始為從犯（最高法院25年度上字第2253號、
    28年上字第3110號判例意旨可資參照），故行為人所參與者
    雖係犯罪構成要件以外之行為，然如係基於共同行為決意，
    而與其他共同實施犯罪行為之人，各自分擔犯罪行為之一部
    ，縱其所為非屬構成要件行為，亦應對於全部發生之結果共
    同負責，均屬共同正犯。
  2.本件被告戊○○自始有強盜被害人子○○財物之犯意，業經
    認定如前。又其事前向被害人子○○探詢所配戴之鑽石戒指
    價值為何，並據以提供予被告丁○○等人為犯案之對象，亦
    帶同被丁○○等人至案發地點勘查，復於案發當時，先至現
    場確認被害人在場，回報被告丁○○等人前來強取被害人之
    財物等情，亦如前述。其所為雖非強盜罪之構成要件行為，
    惟其既係以參與強盜犯行之犯意，而為上開行為之分擔，揆
    諸前開說明，應對於全部強盜犯行，與同案被告丁○○、乙○○、庚○○共同負責。其辯護人上開置辯，洵不足採。
  3.本件被告庚○○確有於事前，與其餘被告共同至作案地點勘
    查，並提供其所有之上開車號LH–5171號自小客車作為交通
    工具，並負責開載搭載乙○○、丁○○至案發地點，由提由
    丁○○、乙○○分持水果刀、改造手槍強行將被害人押至庚○○所駕駛之上開自小客車，再由丁○○、乙○○於該車內
    下手強盜子○○之財物，庚○○於駕駛座把風等情，復經甲○認定如前。被告庚○○雖未實際參與強盜行為之實施，惟
    其參與事前謀議及犯案地點之勘查，並負責駕車、把風之工
    作，然其最終目的，係促使同案被告丁○○、乙○○能夠順
    利完成強盜犯行，再從中獲取利潤、賺取報酬之行為，直其
    事後亦確實分得贓款16萬元，顯係基於正犯之犯意共同參與
    該集團之運作甚明，自應論以正犯。其辯護人質以被告庚○○應僅係幫助犯一節，要不可採。
(七)、綜上所述，本件事證明確，被告丁○○、乙○○、庚○○、
    戊○○上開所辯各節，均無足採。被告4 人上開犯行，要堪
    認定，均應依法論罪科刑。
三、被告文懷竊盜部分：
    被告乙○○於上揭時、地，持十字螺絲起子1 把，竊取癸○○所有車號YE–7167號自小客車車牌2 面之事實，業據被告
    乙○○坦承不諱，核與證人即被害人癸○○於警詢時所指訴
    之情節大致相符，並有車輛協尋電腦輸入單1 紙附卷足憑（
    見警卷第191 頁）。是依上開卷附之各項文書、證物等補強
    證據，已足資擔保被告乙○○上開任意性自白之真實性。被
    告李文此部分犯行，堪以認定。
四、被告丁○○、乙○○、庚○○強盜辛○○部分：
(一)、被告丁○○、乙○○、庚○○，確有於事實欄所載時、地，
    由丁○○、乙○○持如附表一編號、所示之槍枝，進入
    辛○○所經營之「品明中古車行」，強盜辛○○之財物，庚○○則在該車行對面把風、接應等情，業據被告丁○○、乙○○、庚○○坦承不諱，核與證人即被害人辛○○於偵查及
    甲○審理時具結證述之情節大致相符，並有臺灣高雄地方法
    院檢察署96年8 月16日96雄惟巨聲監字第3222號通訊監察書
    暨被告乙○○所使用、門號0000000000號行動電話通訊監察
    譯文1 份在卷足憑（見偵(五)卷第59至65頁、第80至86頁）。
    而依上開通訊監察譯文顯示，被告庚○○、乙○○自案發當
    天即96年8 月24日上午11時22分至同日晚上7 時15分止，均
    有密切之聯絡，且其通訊內容均係本件強盜有關之作案對象
    、逃離現場之路線等情形，有上開通訊監察譯文可資佐證。
    是依上開卷附之各項文書、證物等補強證據，已足資擔保被
    告丁○○、乙○○、庚○○上開任意性自白之真實性。此外
    ，復有如附表一編號、所示之物扣案（另案）可佐。被
    告丁○○、乙○○、庚○○確均為強盜辛○○財物之行為人
    甚明。
(二)、再者，本件係由被告庚○○提供辛○○所經營之「品明中古
    車行」作為犯案之對象，進而與被告丁○○、乙○○共同謀
    議強盜計劃，決議由乙○○提供其所有如附表一編號、
    所示之物供強盜使用，庚○○負責事先至上址車行勘查，由
    丁○○、乙○○負責下手強盜該中古車行之財物，庚○○在
    上址店外把風、接應，並以庚○○所使用之0000000000號、
    乙○○所使用之0000000000號行動電話（申辦人為廖錦賢）
    作為聯絡工具，業經認定如前。被告庚○○雖未實際參與強
    盜行為之實施，惟其參與事前謀議及犯案地點之勘查，並提
    供其所使用之上開門號行動電話作為本件犯行之聯絡工具，
    並於被告丁○○、乙○○進入上址車行內實施強盜行犯行時
    ，於該店對面把風、接應，已堪認其係以參與本件強盜犯行
    之犯意而為上開行為之分擔甚明。從而，被告丁○○、乙○○、庚○○就本件強盜犯行，確有上開犯意聯絡及行為分擔
    ，洵堪認定。辯護人認被告庚○○僅係出於幫助角色一節，
    要不足採。本件事證明確，被告丁○○、乙○○、庚○○上
    開犯行，堪以認定。
五、被告丁○○傷害辛○○部分：
(一)、被告丁○○確有於上揭時、地，與同案被告乙○○分持如附
    表一編號、所示之改造手槍，強盜辛○○之財物後，復
    共同或以上開改造手槍或徒手毆擊辛○○，嗣因3 人發生拉
    扯，乙○○所持槍枝走火而發射子彈等情，業據被告歷於警
    詢、偵查中及甲○審理時所自承，核與證人即同案被告乙○○供述：丁○○有打被害人，被害人頭部的傷可能是我打的
    一節；證人即被害人子○○證述：因我不願說出提款卡密碼
    ，丁○○、乙○○即朝我頭部、胸部毆打，是同時朝我頭部
    、胸部打的，我右後腦被硬物打中，縫了2 針等情均大致相
    符，足認被告丁○○確有與同案被告乙○○共同毆打被害人
    甚明。而被害人辛○○確實因此受有頭部撕裂傷、胸壁挫傷
    等之傷害，經送醫後，進行傷口縫合術之事實，亦有員生醫
    院96年9 月3 日號診斷證明書1 紙附卷為憑（見警卷第135
    頁）。此外，復有如附表一編號、所示之物扣案（另案
    ）可佐。上揭事實，堪以認定。
(二)、又自上述被告丁○○因向被害人辛○○逼問提款卡密碼，被
    害人辛○○不從，其與同案被告乙○○即以所持之改造手槍
    或徒手，同時朝被害人辛○○之頭部、胸部毆擊，致被害人
    辛○○受有前開之傷害等情觀之，被告丁○○與同案被告乙○○於著手毆擊被害人辛○○之頭部、胸部時，應已萌生傷
    害之犯意。參以，本案所使用、如附表一編號、所示之
    物，均為同案被告乙○○事先預備，且被告丁○○與同案被
    告乙○○係同時朝向被害人之頭部、胸部攻擊，顯然其等於
    行為時，彼此間係基於相互之認識，相互間對傷害有默示之
    合致，參之最高法院73年台上字第1886號判例：「共同正犯
    之意思聯絡，不限於事前有所協議，其於行為當時，基於相
    互之認識，以共同犯罪之意思參與者，亦無礙於共同正犯之
    成立」及73年台上字第2364號判例：「意思之聯絡並不限於
    事前有所謀議，即僅於行為當時有共同犯意之聯絡者，亦屬
    之，且其表示之方法，亦不以明示通謀為必要，即相互間有
    默示之合致，亦無不可」之意旨，被告丁○○與同案被告乙○○間，就本件毆擊被害人謝易明之犯行，自有傷害之犯意
    聯絡及行為分擔，為共同正犯。
(三)、被告丁○○雖辯稱：是辛○○與我們拉扯時，不小心我所持
    之槍枝槍托才會不小心打到他頭等語。查，本件被告丁○○
    與同案被告乙○○強盜得逞後，因辛○○不願告知提款卡密
    碼，其等旋即持改造手槍槍托或徒手毆擊辛○○之頭部、胸
    部之事實，業如前述。又本件犯罪地點係辛○○所經營之上
    開車行內之儲藏室，該儲藏室狹隘等情，復為被告丁○○、
    同案被告乙○○、證人辛○○供述綦詳。衡諸常情，被害人
    與被告2 人近身接觸，被告丁○○理應知悉被害人辛○○手
    無寸鐵，惟僅因其不願告知，竟與同案被告乙○○持槍或徒
    手毆擊，其謂非出於故意，要難採信。再者，依被害人辛○○所受之傷勢觀之，其頭部受有撕裂傷，傷口約1 公分，經
    送醫急診後，進行傷口縫合術，縫合2 針等情，有上開員生
    醫院診斷證明書足參，顯見當時行為人下手之猛烈。況證人
    辛○○復證稱：我是胸部與太陽穴被打到，頭部因被槍托打
    到而有傷痕，我是在他們打我之後才抵抗的，我是先將丁○○往裏面推一下，再撞一下站在門口的乙○○，想要逃離現
    場等語。衡以，本件被告丁○○係與同案被告乙○○共同著
    手強盜被害人辛○○等情，已如前述，且當時2 人係各持1
    支改造手槍，而被害人辛○○僅有1 人，復未持無任何防禦
    性之物品，衡情當倘被害人辛○○確係為奪取乙○○手中之
    槍枝，以其1 人之力量如何與被告丁○○、同案被告乙○○
    2 人相敵，豈非置己於危險之處境？綜合上情，甲○認被告
    上開傷勢，應係被告丁○○與同案被告乙○○持槍或徒手毆
    打所肇致，並非之後拉扯時所致，被告上開置辯，洵不足採
    。其就本件傷害犯行，確有傷害之故意甚明。其辯謂非出於
    故意一節，要不足採信。
(四)、辯護人雖以：從被告所站位置及被害人受傷的部分，以及當
    時空間狹小、天色黑暗觀之，被害人之傷勢似乎非被告所造
    成等語置辯。惟查，被害辛○○所受之上開傷害，係由被告
    丁○○與同案被告乙○○共同毆打所肇致，被告丁○○與同
    案被告乙○○間，就上開傷害犯行，有犯意聯絡及行為分擔
    等情，均經認定如前。且被害人所受之傷害，與被告丁○○
    之行為間，具有因果關係。辯護人辯謂：被害人之傷勢與被
    告無涉等語，亦不足採。
(五)、綜上所述，本件事證明確，被告丁○○上開傷害犯行，堪以
    認定，應依法論科。
六、被告丁○○強盜丑○○等人部分：
(一)、被告丁○○與同案被告乙○○、庚○○、另案被告章冬松於
    事實欄六所載時、地，分別持如附表一編號至所示之改
    造手槍、電擊棒、開山刀等物，強盜丑○○、曾圓媛、林美
    玲、張惠珠、劉淑娟、陳怡君、陳美榛之過程，業據被告丁○○坦承不諱，核與證人即同案被告乙○○、庚○○、證人
    即另案被告章冬松及證人即被害人丑○○、曾圓媛、林美玲
    、張惠珠、劉淑娟、陳怡君、陳美榛於警詢時指訴之情節大
    致相符，並有監視錄影翻拍畫面10幀在卷可稽（見偵(四)卷第
    44 至46 頁、第51至53頁）。而被害人丑○○、陳怡君、劉
    淑娟復明確指認被告丁○○確係本件下手強盜之歹徒，亦有
    指認犯罪嫌疑人紀錄表4 紙暨被指認人照片12幀附卷足參（
    見偵(四)卷第21至30頁）。是依上開卷附之各項文書、證物等
    補強證據，已足資擔保被告丁○○上開任意性自白之真實性
    。此外，復有如附表一編號至所示之物扣案（另案）可
    佐。從而，被告丁○○參與強盜上址「自然美民俗推拿坊」
    店內之丑○○等人之犯行，已堪認定。
(二)、又本件強盜犯行，係由被告丁○○提議，同案被告乙○○提
    供其所有如附表一編號至所示之物，並召集同案被告庚○○、另案被告章冬松參與本件強盜犯行，案發當時，由同
    案被告庚○○駕車搭載其餘3 人共同前往上址「自然美民俗
    推拿坊」後，由其4 人分持如附表一編號至所示之物，
    共同著手強盜上開被害人丑○○等人之財物，業認定如前。
    足認被告丁○○與同案被告乙○○、庚○○、另案被告章冬
    松間，就本件強盜丑○○等12人之犯行，確有犯意聯絡及行
    為分擔甚明。
(三)、綜上，本件被告丁○○強盜犯行，事證明確，堪以認定。
乙、論罪科刑及沒收部分：
一、按刑法第321 條第1 項第3 款所謂之「兇器」，其種類並無
    限制，凡客觀上足對人之生命、身體、安全構成威脅，具有
    危險性即已足，並不以攜帶之初有行兇之意圖為必要，最高
    法院79年台上字第5253號判例可資參照。查：
(一)、附表一編號、所示之改造手槍2 支，為被告乙○○所有
    ，分別供被告等人犯上開事實欄二、四、五、六所載強盜、
    傷害犯行所用之物，已如前述。而上開槍枝經南投縣政府警
    察局查扣後，初步檢視認係管制槍枝的可能性較大，復送請
    內政部刑事警察局以性能檢驗法、試射法鑑定結果，認擊發
    功能正常，可供擊發適用子彈，具殺傷力，而屬槍砲彈藥刀
    械管制條例所列管之槍枝，有南投縣政府警察局槍枝初步檢
    視報告表、刑事警察局96年11月15日刑鑑字第0960171996號
    槍彈鑑定書在卷可佐。以之射擊人之身體，更足以嚴重危害
    人之生命、身體安全，此為一般公眾所週知之事理。且被告
    乙○○、丁○○持以強盜被害人辛○○之財物時，該槍枝確
    曾發射子彈，益徵上開2 支槍枝，客觀上確可供兇器使用甚
    明。
(二)、附表一編號所示之水果刀1 把，為被告丁○○所有，供犯
    強盜子○○所用之物；附表一編號所示之十字螺絲起子1
    把，為被告乙○○持以犯竊取牌所用之物；附表一編號、
    所示之電擊棒、開山刀，為被告乙○○所有，供強盜事實
    欄六所載強盜丑○○等人所用之物。其中水果刀、十字螺絲
    起子、開山刀均為金屬材質，質地堅硬，且水果刀、開山刀
    前端尖銳、刀面鋒利；十字螺絲起子既可用以拆卸自小客車
    車牌，顯見以上開物品毆擊或持刀剌向人之身體，均足以危
    害他人之生命、身體之安全。另電擊棒本身即為防身之物品
    ，以之毆擊於人之身體或通電後碰觸人之身體，亦足以危害
    他人之生命、身體安全。
(三)、綜上所述，附表一編號至所示之物，客觀上均足以危害
    人之生命、身體安全，而屬兇器，要堪認定，合先敘明。
二、按強盜罪之成立，需以強暴、脅迫、藥劑、催眠術或他法為
    手段，至使他人不能抗拒，而強取或迫使他人交付其物始得
    成立；而所謂不能抗拒，指行為人所施於被害人之強暴、脅
    迫，足以抑壓被害人之抗拒，而使被害人身體上或精神上處
    於不能抗拒之狀態，使其喪失意思自由，不論被害人實際上
    有無抗拒行為，仍於強盜罪之成立不生影響，最高法院30年
    上字第3023號判例意旨參照。次按強暴即暴行，指有形的抑
    制人之反抗而言。查：
(一)、本件被告丁○○、乙○○分持水果刀、改造手槍，分別抵住
    被害人子○○之腰部、頸部，強押被害人子○○至被告庚○○所駕駛之上開自小客車內，並分坐於被害人子○○兩側，
    而強取被害人子○○之財物，已如前述。被告2 人持刀抵住
    被害人子○○之腰部、頸部，均係為不法腕力之實施，已具
    體的對被害人實施暴行，此與純以言詞對於被害人之精神施
    以壓力尚屬有別，應認此行為係屬強暴而非脅迫。且觀諸本
    件強盜取財之地點係在被告等人所使用之改懸車號YE–7167
    號自小客車上，由被告庚○○駕駛，被告丁○○、乙○○分
    坐於被害人之兩側，其等以人多勢眾配合持客觀上可供兇器
    使用之水果刀、改造槍枝，近身抵住被害人之身體，依一般
    社會通念，已足以壓抑被害人子○○之意思決定自由，至不
    能抗拒之程度。被告丁○○之辯護人認尚未達於強盜財物之
    程度，容有誤會，附此敘明。
(二)、又被告丁○○、乙○○分持如附表一編號、所示之改造
    手槍各1 支，推由丁○○以上開改造手槍抵住辛○○頸部後
    ，將辛○○押至該車行內之儲藏室中，而強取被害人辛○○
    之財物等情，亦如前述。被告丁○○持改造手槍先後抵住被
    害人辛○○之頸部、腹部，顯係為不法腕力之實施，已具體
    的對被害人實施暴行。且觀諸本件強盜取財之地點係在被害
    人辛○○所經營之「品明中古車行」內儲藏室，該地點甚為
    狹小，已為被告丁○○、乙○○供承及證人辛○○證述在卷
    ，被告2 人在如此狹小之空間，近距離持槍抵住被害人之身
    體，依一般社會通念，自足以壓抑被害人辛○○之意思決定
    自由，至不能抗拒之程度。
(三)、另被告丁○○與同案被告乙○○、庚○○、另案被告章冬松
    ，分持如附表一編號至所示之物，共同進入上開「自然
    美推拿坊」店內，旋即將該店1 樓大門及店外招牌燈關閉，
    再將該店負責人丑○○、店內小姐曾圓媛、林美玲、張惠珠
    、劉淑娟、陳怡君、陳美榛及數名姓名不詳之客人共計12人
    ，趕至該店1 樓後方休息室內，喝令其等交出財物，並推由
    其中1 人對在場之人逐一搜身，以搜括財物，顯係為不法腕
    力之實施，已具體的對被害人實施暴行，此與純以言詞對於
    被害人之精神施以壓力尚屬有別，應認此行為係屬強暴而非
    脅迫。起訴書認此部分，係以脅迫方式犯之，容有誤會，應
    予更正。且觀諸本件被告等人強盜取財之方式，係將12名被
    害人趕至休息室內，而被害人又以女性居多，其等復持如附
    表一編號至所示客觀上可供兇器之物近距離逐一搜身，
    依一般社會通念，堪認已達壓抑被害人之意思決定自由，至
    不能抗拒之程度。
三、論罪部分：
(一)、被告丁○○部分
  1.被告丁○○所為(1)事實欄二、四部分，均係犯刑法強盜罪而
    有刑法第321 條第1 項第4 款、第3 款之結夥攜帶兇器情形
    ，為刑法第330 條第1 項之結夥攜帶兇器強盜罪；(2)事實欄
    五部分，係犯刑法第277 條第1 項之傷害罪；(3)事實欄六強
    盜丑○○、曾圓媛、林美玲、張惠珠、劉淑娟、陳怡君、陳
    美榛及其餘5 名不詳姓名之客人共12人部分，分別係犯刑法
    強盜罪而有刑法第321 條第1 項第4 款、第3 款之結夥攜帶
    兇器情形，為刑法第330 條第1 項之攜帶兇器強盜罪（被害
    人丑○○、曾圓媛、林美玲、張惠珠、劉淑娟部分）及同條
    第2 項之攜帶兇器加重強盜未遂罪（被害人陳怡君、陳美榛
    及其餘不詳姓名之客人共7 人部分），起訴書就陳怡君、陳
    美榛及其餘不詳姓名之客人共7 人部分，認係犯刑法第330
    條第1 項之結夥攜帶兇器強盜罪；容有誤會；又起訴書漏未
    記載事實欄二被害人子○○遭強取之現金1 萬8 千元、事實
    欄六各該被害人遭強取之財物部分，均應予補充更正。
  2.再按強盜罪係以強暴、脅迫等方法，至使不能抗拒為構成要
    件之一，當然含有妨害被害人自由之性質，故犯強盜罪而有
    妨害被害人之自由時，是否另論以妨害自由罪，應就行為人
    之全部犯罪行為實施過程加以觀察；若強盜犯行業已著手實
    施，則所為強暴、脅迫等非法方法剝奪被害人行為自由行為
    ，應包括在強盜行為之內（最高法院91年度台上字第803 號
    判決）。本件被告丁○○所為(1)事實欄二部分，推由其與被
    告乙○○分別持刀、槍強押被害人子○○至被告庚○○所駕
    駛之自小客車內，其等在車上以剝奪被害人行動自由之方式
    之強暴方法實施強盜犯行；(2)事實欄四部分，推由其與被告
    乙○○分別持改造手槍，將被害人辛○○推至上址「品明中
    古車行」內之儲藏室，而於該儲藏室內以剝奪被害人辛○○
    行動自由之方之強暴方法實施強盜犯行；(3)事實欄六部分，
    其與同案被告乙○○、庚○○、另案被告章冬松分持如附表
    一編號至所示之物，進入上開「自然美推拿坊」，再將
    該店負責人丑○○、店內小姐曾圓媛、林美玲、張惠珠、劉
    淑娟、陳怡君、陳美榛及數名姓名不詳之客人共計12人，趕
    至該店1 樓後方休息室內，喝令其等交出財物，並推由其中
    1 人對在場之人逐一搜身，而在該店1 樓後方休休息室內，
    以剝奪被害人行動自由方式之強暴方法，實施強盜犯行，揆
    諸前開說明，上開剝奪他人行動自由行為，均應包括在各該
    強盜犯行之內，不另論以剝奪他人行動自由罪。
  3.被告丁○○與同案被告乙○○等4 人，以一強暴方式至使丑
    ○○、曾圓媛、林美玲、張惠珠、劉淑娟、陳怡君、陳美榛
    及其餘不詳姓名之客人共12人不能抗拒，而強取被害人丑○○、曾圓媛、林美玲、張惠珠、劉淑娟如事實欄六所載之財
    物而得逞，被害人陳怡君、陳美榛及其餘不詳姓名之客人共
    7 人，因其等身上並無財物可取而未得逞，顯係以一行為侵
    害12法益，同時觸犯刑法第330 條第1 項、第2 項之攜帶兇
    器強盜罪（被害人丑○○、曾圓媛、林美玲、張惠珠、劉淑
    娟部分）、攜帶兇器強盜未遂罪（被害人陳怡君、陳美榛及
    其餘不詳姓名之客人共7 人）共12罪名，為想像競合犯，應
    依刑法第55條之規定，從一重之攜帶兇器強盜罪處斷。
  4.末查，被告丁○○就(1)如事實欄二所載強盜犯行，與同案被
    告乙○○、庚○○及戊○○；(2)如事實欄四所載強盜犯行，
    與同案被告乙○○、庚○○間；(3)如事實欄五所載傷害犯行
    ，與同案被告乙○○間；(4)如事實欄六所載強盜犯行，與另
    案被告乙○○、庚○○、章冬松間，分別有犯意聯絡，並就
    上開各犯行，著手實施構成要件之行為，各應論以共同正犯
    。檢察官認被告丁○○上開事實欄五所載傷害犯行，係其1
    人所為，容有誤會，應予更正。其所犯上開3 罪，犯意各別
    ，行為互殊，應予分論併罰。
(二)、被告乙○○部分：
  1.被告乙○○所為(1)事實欄二、四部分，均係犯刑法強盜罪而
    有刑法第321 條第1 項第4 款、第3 款之結夥攜帶兇器情形
    ，為刑法第330 條第1 項之結夥攜帶兇器強盜罪；(2)事實欄
    三部分，係犯刑法第321 條第1 項第3 款之攜帶兇器竊盜罪
    。又其所為(1)事實欄二部分，推由其與被告丁○○分別持刀
    、槍強押被害人子○○至被告庚○○所駕駛之自小客車內，
    其等在車上以剝奪被害人行動自由之方式之強暴方法實施強
    盜犯行；(2)事實欄四部分，推由其與被告丁○○分別持改造
    手槍，將被害人辛○○推至上址「品明中古車行」內之儲藏
    室，而於該儲藏室內以剝奪被害人辛○○行動自由之方之強
    暴方法實施強盜犯行，上開剝奪他人行動自由行為，均應包
    括在各該強盜犯行之內，不另論以剝奪他人行動自由罪。另
    起訴書漏未記載事實欄二被害人子○○遭強取之現金1萬8千
    元部分，應予補充更正。
  2.末查，被告乙○○就(1)如事實欄二所載強盜犯行，與同案被
    告丁○○、庚○○及戊○○；(2)如事實欄四所載強盜犯行，
    與同案被告丁○○、庚○○間，分別有犯意聯絡，並均由其
    下手實施上開強盜行為之構成要件行為，各應論以共同正犯
    。又檢察官起訴認上揭事實欄三所載之竊盜犯行，係被告丁○○、乙○○、庚○○、丙○○共同基於意圖為自己不法所
    有之犯意聯絡下，推由同案被告丙○○著手行竊，惟此部分
    業據被告乙○○自白：係由其1 人所為等情，被告丁○○、
    庚○○、丙○○此部分犯行，不能證明而應為無罪之諭知（
    詳如後述），是此部分事實，應予更正。另被告乙○○前已
    有如事實欄一所載之刑事案件前科，甫於96年4 月21日縮刑
    期滿執行完畢等情，有臺灣高等法院被告前案紀錄表1在 卷
    可按，其於有期徒刑執行完畢後5 年內，故意再犯本件有期
    徒刑以上之罪，均為累犯，應依刑法第47條第1 項規定加重
    其刑。其所犯上開3 罪，犯意各別，行為互殊，應予分論併
    罰。
(三)、被告庚○○部分：
  1.被告庚○○所為如事實欄二、四犯行，均係犯刑法強盜罪而
    有刑法第321 條第1 項第4 款、第3 款之結夥攜帶兇器情形
    ，為刑法第330 條第1 項之結夥攜帶兇器強盜罪。又其所為
    (1)事實欄二部分，推由被告丁○○、乙○○分別持刀、槍強
    押被害人子○○至被告庚○○所駕駛之自小客車內，其等在
    車上以剝奪被害人行動自由之方式之強暴方法實施強盜犯行
    ；(2)事實欄四部分，推由被告丁○○、乙○○分別持改造手
    槍，將被害人辛○○推至上址「品明中古車行」內之儲藏室
    ，而於該儲藏室內以剝奪被害人辛○○行動自由之方之強暴
    方法實施強盜犯行，上開剝奪他人行動自由行為，均應包括
    在各該強盜犯行之內，不另論以剝奪他人行動自由罪。又起
    訴書漏未記載事實欄二被害人子○○遭強取之現金1 萬8 千
    元部分，應予補充更正。
  2.末查，被告庚○○顯係以正犯之犯意，就(1)如事實欄二所載
    強盜犯行，負責駕車把風、接應，而參與實施強盜構成要件
    行為以外之行為分擔，其最終目的在於實現上開強盜犯行之
    遂行，是其與同案被告丁○○、乙○○及戊○○間；(2)如事
    實欄四所載強盜犯行，由其負責現場勘查、把風、接應，而
    參與實施強盜構成要件以外之行為分擔，其最終目的亦在於
    實現強盜犯行之遂行，是其與同案被告丁○○、乙○○間，
    分別有犯意聯絡及行為分擔，各應論以共同正犯。所犯上開
    2 罪，犯意各別，行為互殊，應予分論併罰。
(四)、被告戊○○所為事實欄二之犯行，係犯刑法強盜罪而有刑法
    第321 條第1 項第4 款、第3 款之結夥攜帶兇器情形，為刑
    法第330 條第1 項之結夥攜帶兇器強盜罪。就其所為事實欄
    二部分，推由被告丁○○、乙○○分別持刀、槍強押被害人
    子○○至被告庚○○所駕駛之自小客車內，其等在車上以剝
    奪被害人行動自由之方式之強暴方法實施強盜犯行，其剝奪
    他人行動自由行為，均應包括在各該強盜犯行之內，不另論
    以剝奪他人行動自由罪。另起訴書漏未記載事實欄二被害人
    子○○遭強取之現金1 萬8 千元部分，應予補充更正。又其
    參與事前謀議，並負責勘查現場及被害人行蹤，顯係以正犯
    之意思而參與實施強盜構成要件行為以外之行為分擔，其最
    終目的乃在於實現上開強盜犯行，是其與同案被告丁○○、
    乙○○、庚○○就上開強盜犯行，有犯意聯絡及行為分擔，
    應論以共同正犯。
三、科刑部分：
(一)、被告丁○○部分：
    爰審酌被告丁○○前已有殺人未遂、違反槍砲彈藥刀械管制
    條例、肅清煙毒條例等多次刑事案件前科，有臺灣高等法院
    被告前案紀錄表1 份在卷可按，素行不佳，且正值壯年，不
    思憑己力正當賺取財物，竟先後多次攜帶兇器強盜他人財物
    ，其行為已嚴重影響社會治安，且其先後3 次強盜犯行，均
    積極參與強盜犯行之構成要件行為實施，並以強暴方式剝奪
    被害人子○○、辛○○、丑○○等人之行動自由，藉此強盜
    取物，對被害人身心均造成重大危害，惡性重大，其犯後復
    僅坦承部分行為，且避重就輕，態度非佳及強盜所得之財物
    價值、迄未與被害人達成和解，賠償其等損害等一切情狀，
    分別量處如主文所示之刑。檢察官以被告丁○○否認部分犯
    行，先後為數次強盜行為，惡行非輕，請求量處被告丁○○
    有期徒刑15年，固非無據。惟甲○考量上開各情，並認被告
    先後3 次強盜犯行，且夥同3 人以上之，並均攜帶客觀上可
    供兇器用之物而犯之，其行為危害社會秩序甚鉅，且犯後猶
    避重就輕，檢察官求處有期徒刑15年，仍屬過輕，而定其應
    執行有期徒刑18年，要屬妥適。
(二)、被告乙○○部分：
    爰審酌前已有多次刑事前科，經法院判處有期徒刑並執行在
    案，有上開臺灣高等法院被告前案紀錄表可佐，素行不良，
    又正值壯年，不思憑己力正當賺取財物，竟先後2 次結夥3
    人以上攜帶兇器強盜他人財物，並為掩飾其犯行，攜帶兇器
    竊取車牌，其行為已嚴重影響社會治安，且先後2 次強盜犯
    行，均由其下手實施強盜犯行之構成要件行為，其惡性重大
    ，又強押被害人子○○、辛○○，剝奪其等行動自由，以強
    取財物，對被害人身心均造成重大危害，惟念及其犯後坦承
    犯行，態度尚可，及強盜所得之財物價值、迄未與被害人達
    成和解，賠償其等損害等一切情狀，量處如主文所示之刑，
    並定其應執行有期徒刑15年。
(三)、被告庚○○部分：
    爰審酌被告庚○○正值壯年，不思憑己力正當賺取財物，竟
    結夥3 人以上攜帶兇器強盜他人財物，其行為已嚴重影響社
    會治安，且強押被害人子○○、辛○○，剝奪其等行動自由
    ，以強取財物，對被害人身心均造成重大危害，惡性非輕，
    惟其考量其犯後尚知坦承犯行，態度尚可，所犯上開2 件強
    盜犯行，均僅擔任把風、接應之角色，所分擔之工作輕微，
    以及其除82年間因藥物藥商管理條例案件，遭法院判刑確定
    並執行完畢外，尚無其他刑事前科，經法院判處有期徒之情
    形，有臺灣高等法院被告前案紀錄表1 份在卷足參，素行尚
    佳，及其參與強盜犯行所分得之財物價值、迄未與被害人達
    成和解，賠償其等損害等一切情狀，分別量處如主文所示之
    刑，並定其應執行有期徒刑14年。
(四)、被告戊○○部分：
    爰審酌被告戊○○僅因見子○○手戴鑽石戒指、勞力士手錶
    ，竟心生歹念，召集丁○○、乙○○、庚○○等人共同強盜
    子○○之財物，其行為已嚴重影響社會治安，且推由強押被
    害人子○○離去，以剝奪被害人行動自由方式強取財物，對
    被害人身心均造成重大危害，且犯後猶否認犯行，態度不佳
    ，迄未與被害人達成和解，賠償被害人之損害，檢察官據此
    請求量處有期徒刑12年，固非無據。惟考量其除於73年間，
    曾因妨害自由，經法院判處有期徒刑3 月確定並執行完畢外
    ，復無其他刑事案件前科，有臺灣高等法院被告前案紀錄表
    1 份在卷可佐，素行尚佳，被告並未實際參與本件強盜犯行
    之實施及其所得之財物等一切情狀，認以量處有期徒刑8 年
    為適當。
四、沒收部分：
(一)、如附表一編號、所示之行動電話分別為被告戊○○、丁○○所有，供上開事實欄二所載強盜犯行聯絡用之工具，業
    據被告戊○○、丁○○供陳明確，並有通聯查詢調查閱單2
    紙在卷足稽（見警卷第180 頁、第181 頁）；附表一編號
    至所示之物，為被告乙○○所有，分別供犯事實欄二、四
    、五、六所載強盜、傷害犯行所用之物（詳如附表一編號
    至所載），此為被告戊○○丁○○、乙○○、庚○○及另
    案被告章冬松供述在卷，基於共犯責任共同原則，分別應依
    刑法第38條第1 項第2 款規定，宣告沒沒收之。
(二)、再者，如附表一編號、所示之物，雖為被告丁○○、乙○○分別持以犯事實欄二、三強盜、竊盜犯行所用之物，惟
    其中編號所示之物，業據被告丁○○供陳：犯案後已丟棄
    在高速公路某路段道路旁之草叢等語，足認已滅失；編號
    所示之物，綜觀全案事證，無證據證明為被告乙○○所有，
    亦無證據可資證明尚存在，是附表一編號、所示之物，
    爰不予宣告沒收（詳如附表一編號、所載）。至於被告
    乙○○所使用、門號0000000000號及被告庚○○所使用、門
    號0000000000號之行動電話2 支，雖為其等所使用並供為強
    盜辛○○犯行之聯絡工具，業據被告乙○○、庚○○供承在
    卷。惟查，上開2 門號行動電話之申請人分別為案外人廖錦
    賢、湯種耀等情，有通聯查詢調閱單2 紙附卷足憑（見偵(五)
    卷第62、63頁）。足認上開2 門號均非被告乙○○、庚○○
    所申辦，且亦無證據證明仍為其2 人所有，是上開門號行動
    電話之SIM 卡，均不予沒收。
(三)、扣案如附表二所示之物，同案被告丙○○所有之物，惟無證
    據證明附表二所示之扣押物與甲○犯行有何關連性，且被告
    丙○○部分，亦經甲○諭知無罪（詳如后述），爰均不予宣
    告沒收。
參、無罪部分：
一、公訴意旨略以：
(一)、被告丙○○與被告丁○○係昔日獄友，丁○○因受被告戊○○委託召集作案人手，欲強盜子○○之財物，乃告知丙○○
    ，丙○○隨即聯絡當時已在南投地區犯強盜案多次之被告乙○○、庚○○參與，再由乙○○準備槍械，由庚○○駕車搭
    載乙○○及丙○○，於96年7 月21日下午某時，南下高雄市
    三民區○○路1 號「天安飯店」內丁○○租處，與丁○○會
    合。由丙○○介紹丁○○認識乙○○與庚○○後，於96年7
    月21日下午某時許，庚○○即駕車搭載乙○○與丁○○，先
    前往高雄縣大寮鄉載戊○○，再經同案被告戊○○指引，4
    人同往「仁武卡拉OK店」勘查環境。丁○○等人遂於上開事
    實欄二所載時、地，強盜子○○之財物得逞。因認被告丙○○涉犯刑法第330 條第1 項之結夥攜帶兇器強盜罪嫌等語。
(二)、另於96年7 月22日晚上8 時許，被告庚○○、丁○○、丙○○與同案被告乙○○在「天安飯店」前址，共同商討作案細
    節，為求次日作案順利，避免遭追緝，遂共同基於意圖為自
    己不法所有之犯意聯絡，推由被告丙○○外出竊取自用小客
    車車牌2 面。丙○○旋於96年7 月22日晚上8 時某分許，在
    高雄市○○區○○街36號前，持足供兇器使用之不明工具，
    拆卸該處癸○○所有，裝置於其小客車前後，號碼YE-7167
    號之車牌2 面，得手後，交付乙○○等人作為犯案之用。因
    認被告丁○○、庚○○、丙○○與同案被告李文共同丁○○
    等人遂於上開事實欄二所載時、地，強盜子○○之財物得逞
    。因認被告丁○○、庚○○、丙○○共同涉犯第321 條第3
    款之攜帶兇器竊盜罪嫌等語。
二、按犯罪事實應依證據認定之，無證據不得認定犯罪事實；不
    能證明被告犯罪者，應諭知無罪之判決，刑事訴訟法第154
    條第2 項、第301 條第1 項分別定有明文。次按認定不利於
    被告之證據須依積極證據，苟積極證據不足為不利於被告事
    實之認定，即應為有利被告之認定，更不必有何有利之證據
    ；又犯罪事實之認定，應憑證據，如無相當之證據，或證據
    不足以證明，自不得以推測或擬制之方法，以為裁判之基礎
    。再者，依刑事訴訟法第161 條第1 項規定，檢察官對於起
    訴之犯罪事實，仍應負提出證據及說服之實質舉證責任，尚
    其所提出之證據，不足為被告有罪之積極證明，或其指出證
    明之方法，無從說服法院以形成被告有罪之心證，基於無罪
    推定之原則，自應為被告無罪判決之諭知（最高法院30年上
    字第816 號、40年台上字第86號、92年台上字第128 號判例
    可資參照）。
三、公訴人認被告丁○○、庚○○、丙○○等人有上開起訴意旨
    所載之犯行，無非係以：
(一)、被告丙○○涉犯強盜子○○部分：(1)被告丙○○於警詢及偵
    查中之供述；(2)證人即同案被告戊○○、丁○○、乙○○、
    庚○○於警詢及偵查中所為之陳述；(3)證人即被害人子○○
    於警詢及偵查中之證述；(4)證人郭憲昌、陳麗真、盧新添、
    己○○○、李瑞文、吳怡儂於警詢、偵查中所為之證述；(5)
    民生當舖當票1 紙等證據，為其主要論據。
(二)、被告丁○○、庚○○、丙○○共同涉犯竊盜車號YE–7167號
    部分：(1)被告丁○○、丙○○、庚○○於警詢及偵查中之供
    述；(2)證人即同案被告乙○○於警詢及偵查中所為之陳述；
    (3)證人即被害人癸○○於警詢時之指訴；(4)車輛協尋電腦輸
    入單1紙等證據，為其主要論據。
四、訊據被告丁○○、庚○○、丙○○均堅詞否認有何上開公訴
    人所指犯行。被告丁○○辯稱：車牌是在強盜子○○之前，
    就已經有的，不知從何而來，並沒有事先說好要由何人去偷
    等語；被告庚○○辯謂：我只有負責開車而已，我只知道要
    去強盜途中，乙○○、丁○○他們有換車牌，但是我不知道
    車牌從何而來，我也沒有問他們等語；被告丙○○則以：強
    盜子○○部分，我並沒有參與，當初丁○○告訴我有債務要
    處理，我只有介紹乙○○、庚○○給他認識，至於他們談論
    的細節，我並不知道；竊盜車牌部分，我完全不知道，當時
    乙○○有叫我去幫他去跟丁○○借機車，我就去跟丁○○借
    來，交給乙○○使用，並未參與竊盜車牌之謀議等語。
五、經查：
(一)、本件被害人子○○確有於上揭時、地，遭同案被告丁○○、
    乙○○、庚○○、戊○○強盜財物之事實，業經認定如前。
    而被告丙○○確有於本件案發前，偕同乙○○、庚○○南下
    ，並居中介紹乙○○、庚○○與丁○○認識等情，復據被告
    丙○○供承不諱，核與證人即同案被告丁○○、乙○○、庚○○證述之情節大致相符。惟其否認有何參與強盜子○○之
    犯行，並以前情置辯。是本件應審究者厥為：被告丙○○有
    無參與本件強盜子○○之犯行，茲分析如下：
  1.證人即同案被告丁○○於警詢、偵查及甲○審理時均供稱：
    因為戊○○叫我幫他處理債務，我就請丙○○幫忙找人，丙○○才在案前一天帶乙○○、庚○○2 人與我認識，當天戊○○帶我、文懷、阿昆去熟悉地形、察看路線，案發當天再
    由我、文懷、阿昆共同強盜子○○財物等語；證人即同案被
    告乙○○則供陳：丙○○介紹丁○○給我認識，說要處理事
    情，所以叫我與庚○○南下高雄，是丁○○說要去搶子○○
    的，由我、丁○○、庚○○一起去搶，丙○○並沒有參與等
    語；證人即同案被告庚○○亦陳稱：丙○○說要介紹丁○○
    給我們認識，叫我與乙○○一起去高雄，由我、丁○○、乙○○下手行搶等語，其等均已明確指述被告丙○○除介紹其
    等認識外，並無參與本件強盜犯行。是被告丙○○所辯僅介
    紹乙○○、庚○○與丁○○認識一節，要非不可信。
  2.況本件強盜案發前，戊○○係帶同丁○○、乙○○、庚○○
    一同前往上開「仁武卡拉OK店」熟悉地形及察看路線等情，
    已如前述。足見被告丙○○並無參與事前之現場勘查，則其
    是否確有參與本件強盜犯行之事前謀議，亦非無疑。參以，
    本件強盜子○○所得之財物，僅由同案被告丁○○、乙○○
    、庚○○、戊○○4 人朋分花用一節，亦經認定同前。是被
    告丙○○顯然並無從中獲取任何利益、報酬。查本件強盜所
    得財物經變賣後，得款總計約59萬8 千元，強盜所得甚豐，
    衡以倘被告丙○○確有參與強盜犯行，豈有未要求就上開高
    額之贓款朋分花用之理？此外，復查無其他事證足資證明被
    告丙○○確有參與本件強盜犯行之事前謀議及行為分擔，尚
    難僅因其介紹乙○○、庚○○與丁○○認識，遽認其有參與
    本件強盜子○○之犯行。
  3.再者，證人即同案被告戊○○雖指陳：本件強盜子○○的案
    子，是由我與乙○○、丁○○、庚○○、丙○○所為，是由
    提議，由庚○○駕車搭載乙○○、丙○○前來行搶等語。惟
    查，本件係由庚○○駕車搭載丁○○、乙○○，前往上開「
    仁武卡拉OK店」，強盜子○○之財物等情，業如前述。堪認
    被告丙○○並未實際參與強盜行為之實施甚明，則證人戊○○上開指述顯與事實不符。又其復指述：是壬○○介紹丁○○、丙○○、乙○○、庚○○與我認識等語。然證人壬○○
    於甲○審理時具結證時：我和戊○○是好朋友，因為戊○○
    在大寮開卡拉OK店，我才帶丁○○去捧場，他們才認識，我
    並不認識乙○○、丙○○、庚○○等語，已明確證述其不認
    識丙○○、乙○○、庚○○等3 人，則其自不可能介紹丙○○、乙○○、庚○○3 人與戊○○認識，足徵戊○○上開指
    述，顯與事實矛盾，要不可信。是尚難僅憑戊○○上開有瑕
    疵之陳述，遽為不利被告丙○○認定之依據。
  4.至於證人即在場目擊之陳麗真、郭憲昌、盧新添於警詢固均
    指述：當天係2 名男子分別持刀、手槍，強押子○○上車，
    口卡相片中之丙○○、乙○○即為強盜子○○之人等語，並
    有指認記錄3 份附卷足稽（見警卷第151 至164 頁）。惟查
    ，本件強盜發生時，證人陳麗真、郭憲昌、盧新添原係與被
    害人子○○、證人己○○○一同在上開「仁武卡拉OK店」門
    口唱歌、聊天，突遭同案被告丁○○、乙○○分持刀、改造
    手槍，強押被害人子○○，因事出突然，證人陳麗真、郭憲
    昌、盧新添是否能明確看清歹徒之模樣，已非無疑。參以，
    被害人子○○遭丁○○、乙○○強押上車，剝奪其行動自由
    ，並強取其身上財物，顯見被害人與歹徒同車共坐長達數分
    鐘之久，且有近距離之接觸，其猶無法明確指認下手強盜其
    財物之歹徒究為何人，更何況僅有短暫照面之證人陳麗真、
    郭憲昌、盧新添？且上揭事實欄二所載強盜子○○之犯行，
    係由同案被告丁○○、乙○○下手實施強盜犯行之構成要件
    行為，此為公訴人所是認，並經甲○認定如前。從而，尚難
    僅因證人陳麗真、郭憲昌、盧新添於警詢時所為之供述，遽
    為被告丙○○不利認定之依據。
(二)、被告丁○○、庚○○、丙○○涉犯竊盜車號YE–1767號自小
    客車之2 面車牌部分：
  1.證人即被告丁○○固於警詢時供陳：丙○○向我借機車去偷
    汽車車牌等語，惟其於甲○審理時改稱：是丙○○向我借機
    車說要去買東西，後來是乙○○騎出去的等語；又稱：是乙○○叫丙○○跟我借機車，後來是乙○○騎車出去偷拔車牌
    等語，其所述前後已有不一致。而經辯護人質問：「何以在
    警詢、偵查中均說車牌係丙○○去偷的？」一節時，被告丁○○即明確答以：當時我在打麻將，丙○○開口跟我借機車
    ，我才以為是他去偷車牌，事後才知道是乙○○要他來向我
    借的等語，足見被告丁○○於借機車予被告丙○○時，並未
    聽聞被告丙○○曾告知要去偷車牌，其於警詢時所為之陳述
    ，顯係其個人片面臆測之詞，要不足採。參以，本件被害人
    癸○○所有之上開車牌確係同案被告乙○○所竊取之事實，
    亦經認定如前。是尚難僅憑被告丁○○個人臆測之詞，遽為
    被告丙○○不利認定之依據。
  2.又證人即同案被告乙○○固亦於警詢時指稱：作案用的汽車
    車牌是丙○○去偷竊的等語。然其於甲○審理時自承：我因
    為帶槍來犯案，為避免被警察追緝，就叫丙○○向丁○○借
    車，我再自己騎出去偷車牌，是在當天下午4 時許，作案時
    丙○○並沒有在場等語，所述亦前後不同。查，被告乙○○
    於甲○審理時，就上開竊盜車牌之時間、地點均詳細供陳，
    若非其所為，理應不致就上開竊盜情節可為如此明確之陳述
    。且其於甲○審理時所為之自白，亦與被告丁○○於甲○審
    理時所證述之上開情節大致相符，甲○審酌上情，認以被告
    乙○○於甲○審理時所為之自白較為可採。此外，復查無其
    他證據足資證明，系爭車牌確係被告丙○○所竊取。是尚難
    僅因同案被告乙○○於警詢時所為與事實不符之陳述，而為
    被告丙○○不利認定之依憑。
  3.本件同案被告乙○○既供承：犯案用之車牌係伊1 人所竊取
    等語。且綜閱全卷，亦無其他積極證據足資證明被告丁○○
    、庚○○、丙○○有參與本件竊盜犯行之犯意聯絡或行為分
    擔，從而，要難僅因車號YE–7167號自小客車車牌確曾作為
    丁○○等人強盜子○○犯行之工具，即遽認被告丁○○、庚○○、丙○○確有與同案被告乙○○共同參竊盜車牌之犯行
    ，而令其等應與同案被告乙○○共同負本件攜帶竊盜之刑責
    。
六、綜上所述，檢察官所舉前開證據，尚不足使甲○達於通常一
    般之人均不致有所懷疑，而得確信其為真實之程度，致使無
    從形成有罪之確信，則依罪證有疑利於被告之證據法則，即
    不得遽為不利被告之認定。此外，復查無其他積極證據足資
    認定被告丁○○、庚○○、丙○○分別有檢察官所指之竊盜
    、強盜犯行，揆諸前開判例說明，被告此部分犯行即屬不能
    證明，自應為被告丁○○、庚○○被訴共同攜帶兇器竊盜部
    分，被告丙○○被訴結夥攜帶兇器強盜、共同攜帶兇器竊盜
    部分，為無罪之諭知。
據上論斷，應依刑事訴訟法第299 條第1 項前段、第301 條第1
項，刑法28條、第330 條第1 項、第2 項、第321 條第1 項第3
款、第4 款、第277 條第1 項、第47條第1 項、第55條、第51條
第5款 、第38條第1 項第2 款，判決如主文。
本案經檢察官黃子宜到庭執行職務。
中    華    民    國    97    年    10    月    21    日
                  刑事第五庭  審判長法  官  黃建榮
                                    法  官  楊珮瑛
                                    法  官  李殷君
以上正本證明與原本無異。
如不服本判決應於收受本判決後10日內向甲○提出上訴書狀，並
應敘述具體理由，如未敘述上訴理由者，應於上訴期間屆滿後20
日內補提理由書狀於甲○（均須按他造當事人之人數附繕本）「
切勿逕送上級法院」。
中    華    民    國    97    年    10    月    24    日
                                    書記官  李文廣
附錄本判決論罪科刑法條全文：
中華民國刑法第330 條
犯強盜罪而有第321 條第1 項各款情形之一者，處7 年以上有期
徒刑。
前項之未遂犯罰之。
中華民國刑法第321條
犯竊盜罪而有左列情形之一者，處6 月以上、5 年以下有期徒刑
：
一、於夜間侵入住宅或有人居住之建築物、船艦或隱匿其內而犯
    之者。
二、毀越門扇、牆垣或其他安全設備而犯之者。
三、攜帶兇器而犯之者。
四、結夥三人以上而犯之者。
五、乘火災、水災或其他災害之際而犯之者。
六、在車站或埠頭而犯之者。
前項之未遂犯罰之。
中華民國刑法第277條
傷害人之身體或健康者，處3 年以下有期徒刑、拘役或1 千元以
下罰金。
犯前項之罪因而致人於死者，處無期徒刑或7 年以上有期徒刑；
致重傷者，處3 年以上10年以下有期徒刑。
附表一：
┌──┬─────────────┬───┬────┬─────────────┐
│編號│犯罪所用之物品名稱及數量  │所有人│扣案與否│是否宣告沒收              │
├──┼─────────────┼───┼────┼─────────────┤
│  │門號0000000000號行動電話壹│戊○○│未扣案  │供犯事實欄二所載強盜犯行所│
│    │具（含SIM壹枚）           │      │        │用之聯絡工具，雖未扣案，惟│
│    │                          │      │        │無證據證明已滅失，基於共犯│
│    │                          │      │        │責任共同原則，依刑法第38條│
│    │                          │      │        │第1 項第2 款規定，沒收之。│
├──┼─────────────┼───┼────┼─────────────┤
│  │門號0000000000號行動電話壹│丁○○│未扣案  │供犯事實欄二所載強盜犯行所│
│    │具（含SIM 壹枚）          │      │        │用之聯絡工具，雖未扣案，惟│
│    │                          │      │        │無證據證明已滅失，基於共犯│
│    │                          │      │        │責任共同原則，依刑法第38  │
│    │                          │      │        │條第1 項第2 款規定，沒收之│
│    │                          │      │        │。                        │
├──┼─────────────┼───┼────┼─────────────┤
│  │水果刀壹支                │丁○○│未扣案  │雖為被告丁○○所有，且係供│
│    │                          │      │        │犯事實欄二所載強盜犯行所用│
│    │                          │      │        │之物，惟已由被告丁○○棄置│
│    │                          │      │        │在高速公路某路段之道路旁草│
│    │                          │      │        │叢，業據被告丁○○供陳明確│
│    │                          │      │        │，是該水果刀既已滅失，爰不│
│    │                          │      │        │宣告沒收。                │
├──┼─────────────┼───┼────┼─────────────┤
│  │十字螺絲起子壹把          │不詳  │未扣案  │雖為被告乙○○犯事實欄三所│
│    │                          │      │        │載竊盜犯行所用之物，惟尚無│
│    │                          │      │        │證據證明為其所有，且亦無證│
│    │                          │      │        │據可資證明尚存在，爰不予宣│
│    │                          │      │        │告沒收。                  │
├──┼─────────────┼───┼────┼─────────────┤
│  │黑色改造手槍壹支。        │乙○○│另案扣押│供犯事實欄二、四、五、六所│
│    │                          │      │        │載強盜、傷害犯行所用之物，│
│    │                          │      │        │基於共犯責任共同原則，依刑│
│    │                          │      │        │法第38條第1 項第2 款規定，│
│    │                          │      │        │沒收之。                  │
├──┼─────────────┼───┼────┼─────────────┤
│  │改造手槍壹支。            │乙○○│另案扣押│供犯事實欄四、五、六所載強│
│    │                          │      │        │盜、傷害犯行所用之物，基於│
│    │                          │      │        │共犯責任共同原則，依刑法第│
│    │                          │      │        │38 條 第1 項第2 款規定，沒│
│    │                          │      │        │收之。                    │
├──┼─────────────┼───┼────┼─────────────┤
│  │電擊棒壹支                │乙○○│另案扣押│供犯事實欄六所載強盜犯行所│
│    │                          │      │        │用之物，基於共犯責任共同原│
│    │                          │      │        │則，依刑法第38條第1 項第2 │
│    │                          │      │        │款規定，沒收之。          │
├──┼─────────────┼───┼────┼─────────────┤
│  │開山刀壹把                │乙○○│另案扣押│供犯事實欄六所載強盜犯行所│
│    │                          │      │        │用之物，基於共犯責任共同原│
│    │                          │      │        │則，依刑法第38條第1 項第2 │
│    │                          │      │        │款規定，沒收之。          │
└──┴─────────────┴───┴────┴─────────────┘
附表二：
┌──┬─────────────────────┬──────────┐
│編號│扣押物名稱及數量                          │備               註 │
├──┼─────────────────────┼──────────┤
│  │NOKIA牌行動電話壹具                       │編號至所示之物，│
├──┼─────────────────────┤雖被告丙○○所有，惟│
│  │MOTOROLA牌行動電話壹具                    │均與本案犯行無關，爰│
├──┼─────────────────────┤不予宣告沒收。      │
│  │門號0000000000號行動電話SIM卡壹枚         │                    │
├──┼─────────────────────┤                    │
│  │門號0000000000號行動電話SIM卡壹枚         │                    │
└──┴─────────────────────┴──────────┘


司法院資訊處製作；財團法人民間司法改革基金會備份。
